臺灣臺南地方法院刑事判決　　　　　　　　　　　　　九十一年度易字第九一九號
　　公　訴　人　臺灣台南地方法院檢察署檢察官
　　被　　　告　乙○○
右列被告因贓物案件，經檢察官提起公訴 (九十一年度偵字第三七八八號)，本院判
決如左：
    主  文
乙○○無罪。
    理  由
一、公訴意旨略以：被告乙○○明知甲○○於民國九十年九月間某日，所攜帶至其位
    於臺南縣關廟鄉香洋村大仁四一六巷十六號住所之投影機及錄影機為竊盜得來，
    係屬贓物，竟仍受甲○○之請託尋找買主，而居間介紹，於同年九月底，在臺南
    市○○路，將該投影機與錄影機，以新臺幣（下同）四千元之代價售與不詳姓名
    之人，因認被告涉犯刑法第三百四十九條第二條之牙保贓物罪嫌。
二、公訴人認被告涉犯前開牙保贓物罪嫌，係以被害人丙○○及證人甲○○指訴，為
    主要論據。
三、按犯罪事實應依證據認定之，無證據不得推定其犯罪事實；又不能證明被告犯罪
    ，應諭知無罪之判決，刑事訴訟法第一百五十四條、第三百零一條第一項分別定
    有明文。所謂犯罪事實之證據，係指足以認定被告確有犯罪行為之積極證據而言
    ，該項證據且須適合被告犯罪事實之認定，始得採為斷罪資料，有最高法院二十
    九年上字第三一○五號、五十三年台上字第二七五○判例足資參照。又認定不利
    於被告之事實，須依積極證據，苟積極證據不足為不利於被告事實之認定時，即
    應為有利於被告之認定，更不必有何有利之證據。再事實之認定，應憑證據，如
    未能發現相當證據，或證據不足以證明，自不能以推測或擬制之方法，為裁判基
    礎（最高法院三十年上字第八一六號、四十年台上字第八六號判例參照）。
四、訊據被告乙○○堅詞否認有何贓物犯行，辯稱甲○○曾在其歸仁鄉○○路○段四
    十之十一號工廠內租屋，嗣欠伊租金三、四千元，甲○○有帶回一台投影機回租
    屋處，起訴書記載投影機係送到臺南縣關廟鄉香洋村大仁四一六巷十六號有錯誤
    ，為償房租，伊乃擅將投影機賣掉抵債，伊並不知道是甲○○偷來的，另外，伊
    沒有賣錄影機等語。經查，（一）證人甲○○於警訊供稱：「（你是否知道乙○
    ○將投影機變賣多少錢？）約陸仟元。」；九十一年四月十八日偵查時供稱：「
    （投影機如何處理？）我先放乙○○那邊．．．之前他的朋友及我的朋友都有到
    我們住的地方（住址不知道），出價一、二千元要買投影機，我不答應，乙○○
    回來告訴我說賣三千元。」；本院審理時供稱：「（之前是否向被告租房子？）
    有向被告租房子，並且欠他房租三四千元。」、「我只有放投影機放在我租屋處
    所。錄影機我自己拿去賣。」等語，故公訴意旨認前開投影機及錄影機係由證人
    甲○○攜至臺南縣關廟鄉香洋村大仁四一六巷十六號被告住所，顯有誤會，應係
    由證人甲○○攜投影機至其租屋處即台南縣歸仁鄉○○路○段四十之十一號。（
    二）被告自警訊迄本院審理均一致供述前開投影機係抵償甲○○房租等語，互參
    證人甲○○於本院審理時供稱：「（被告跟你要房租時與你發生口角？）吵過一
    兩次。」證人甲○○即延欠租金，以前開投影機抵償，衡情應合常理，又證人甲
    ○○警訊及本院審理中均未指證被告知悉前開投影機係伊所竊之情，復因欠房租
    曾與被告爭執，是偵查時之供證，是否出於挾怨，非無可能。故證人甲○○於本
    院審理中改稱：「（為何在偵訊筆錄都說被告知道〈投影機竊贓〉？當時我自己
    認為他應該知道我去偷的。事實上我沒有告訴被告是我去偷的。」等語，從而，
    被告是否知悉前開投影機係竊贓乙節，積極證據尚不足為該事實之認定。綜上，
    被告所辯應可採信，其被訴牙保贓物犯行，應屬不能證明，此外，復查無其他積
    極證據足以證明被告有何牙保贓物之犯行，應為無罪之諭知。
據上論斷，應依刑事訴訟法第三百零一條第一項，判決如主文。
本案經檢察官張婉寧到庭執行職務
中    華    民    國      九十一      年      十      月      十八    日
                                  臺灣臺南地方法院刑事第四庭
                                          法  官  鍾邦久
右正本證明與原本無異。
如不服本判決，應於判決送達後十日內，向本院提出上訴狀。
                                          書記官  張豐榮
中    華    民    國      九十一      年      十      月      十八    日
